【裁判字號】    95,易,971
【裁判日期】    950831
【裁判案由】    竊盜
【裁判全文】
臺灣高雄地方法院刑事判決               95年度易字第971號
    公  訴  人  臺灣高雄地方法院檢察署檢察官
    被      告  乙○○
上列被告因竊盜案件，經檢察官提起公訴（95年度偵字第8742號
），本院判決如下：
    主  文
乙○○踰越牆垣，攜帶兇器竊盜，累犯，處有期徒刑玖月。扣案
如附表編號1 至3 所示之物均沒收。
    事  實
一、乙○○前於民國89年間因竊盜案件，經本院89年度易字第55
    04號判決處有期徒刑8 月確定，並於91年12月20日執行完畢
    。詎其仍不知悔改，竟意圖為自己不法之所有，於95年3 月
    18日1 時30分許，翻越高雄市左營區半屏山後巷28號建台水
    泥股份有限公司（下稱建台公司）之圍牆，持客觀上對人之
    生命、身體具有危險性而可供兇器使用如附表編號1 至3 所
    示之工具，竊取建台公司所有之電力變流器6 組得手後正欲
    離去之際，旋為警查獲，並扣得乙○○所有如附表編號1 至
    3 所示之工具（起訴書贅載電力變流器6 組）。
二、案經高雄市政府警察局保安警察大隊報告臺灣高雄地方法院
    檢察署檢察官偵查起訴。
    理  由
壹、程序部分：
一、按被告以外之人於審判外之陳述，雖不符前4 條（刑事訴訟
    法第159 條之1 、第159 條之2 、第159 條之3 、第159 條
    之4） 之規定，而經當事人於審判程序同意作為證據，法院
    審酌該言詞陳述或書面陳述作成時之情況，認為適當者，亦
    得為證據，刑事訴訟法第159 條之5 第1 項定有明文。證人
    甲○○於警詢之陳述，經被告同意作為證據（見本院95年6
    月19日準備程序筆錄第2 頁），本院審酌證人甲○○警詢之
    陳述出於自由意志，且與偵查中之結證相符，依上開說明，
    證人甲○○ 於警詢之陳述，得為證據。
二、按被告以外之人於偵查中向檢察官所為之陳述，除顯有不可
    信之情況者外，得為證據，刑事訴訟法第159 條之1 第2 項
    定有明文。證人甲○○於檢察官偵查中之證述，業經具結（
    見95年度偵字第8742號卷第22頁），且係在偵查庭，並無受
    誘導之情形，係出於自由意思而為之陳述，並無顯不可信之
    情況，依上開說明，證人甲○○於偵查中之證言，得為證據
    。
貳、實體事項：
一、上揭犯罪事實，業據被告乙○○於警詢、偵訊時均坦承不諱
    ，然於本院審理時，僅承認有持如附表編號1 至3 所示之工
    具進入建台公司，惟矢口否認有何竊盜行為，辯稱：警詢筆
    錄係警員要求其配合，當時進入看一看，沒有偷東西就走出
    來云云。經查：
（一）被告於上開時、地，翻越建台公司之圍牆，持附表編號1
      至3 所示之工具，竊取建台公司所有之電力變流器6 組得
      手後，欲離去之際為警查獲之事實，業經證人即高雄市保
      安大隊迅雷中隊警員劉永卿於本院審理中結證稱：建台水
      泥那邊時常有小偷，我們時常會去巡邏。當時去的時候，
      看到有台車停在路旁邊，我就把警車熄火，看到被告拿工
      具箱，然後爬出來，看到警察後，被告就把工具箱丟掉，
      往公司裡面跑。我們問被告在哪裡作案，被告帶我們到變
      電所去，變流器很重，抬不動，所以就留在現場。被告在
      警詢有承認已經著手將變流器扳手拆下，預備帶出去變賣
      （提示警卷第13頁照片）被告指東西的照片是變流器，上
      面的螺絲都被拆下了。被告說那是剛才拆的東西（就是右
      邊中間的照片），右邊下面那張也是變流器。在現場逮捕
      被告時，被告有承認來這裡偷東西，就是照片所指那些，
      用扳手拆變流器，我到現場時，變流器6 組都被拆到地上
      等語（見本院95年8 月1 日審判筆錄第9 至12頁），證人
      即建台公司保全人員甲○○於本院審理中結證稱：當晚迅
      雷小組通知我們裡面遭小偷，我在派出所做完筆錄後回到
      現場時，看到現場散落一地，但不能確定散落的零件是本
      次遭竊所散落之零件等語（見本院95年8 月1 日審判筆錄
      第6 、7 頁），證人即建台公司高級專員蔡壽山於本院審
      理中結證稱：我們廠區是長方形，有些是鋼筋水泥，有些
      是用磚塊，變電所外面的大變流器跟裡面的零件都被拆下
      ，竊賊只拿走他想要的東西，變電所查獲本件竊盜前就有
      被偷過等語（見本院95年8 月1 日審判筆錄第3 、4 頁）
      。證人劉永卿、甲○○、蔡壽山與被告並無怨隙，當不致
      虛偽陳述，就上開事實之證言堪可採信。證人甲○○、蔡
      壽山雖未親眼目擊被告竊取變流器，然證人蔡壽山之結證
      ，足認建台公司變電所外圍係有圍牆存在，而證人甲○○
      之結證，足認變電所現場確實有遭人竊盜而有零件散落一
      地之狀。而證人劉永卿之結證與被告於警詢、偵訊自白之
      情節相符，堪信被告於警詢、偵訊之自白與事實相符，上
      開事實堪信為真正。
（二）被告雖辯稱：警詢筆錄係警員要求其配合云云，然被告於
      本院準備程序中，未曾提出警詢自白非出自由意志之抗辯
      。再者，被告於偵訊中，就本件竊盜犯行之過程、方式、
      使用工具均清楚描述，亦無提出警詢自白非出於自由意志
      之抗辯，本院認被告警詢、偵訊之自白，係被告所為任意
      性、自願性陳述，被告上開所辯，顯係卸責之詞，不足為
      採。從而，本件事證明確，被告之犯行洵堪認定，應依法
      論科。
二、按司法院解釋所謂越進門扇牆垣，其越進二字亦應解為超越
    或踰越而進，非謂啟門入室即可謂之越進，最高法院22年上
    字第454 號判例要旨參照。再按刑法第321 條第1 項第3款
    之攜帶兇器竊盜罪，係以行為人攜帶兇器竊盜為其加重條件
    ，此所謂兇器，其種類並無限制，凡客觀上足對人之生命、
    身體、安全構成威脅，具有危險性之器械均屬之，且祇須行
    竊時攜帶此種具有危險性之兇器為已足，並不以攜帶之初有
    行兇之意圖為必要，故例如鐵鎚及鐵鑿子等為足以殺傷人生
    命、身體之器械，顯為具有危險性之兇器。又無論行為人主
    觀上是否旨在行兇抑僅便利行竊，然在客觀上僅須具有行兇
    之危險性，自屬兇器之一種，其攜帶而犯竊盜罪，應成立刑
    法第321 條第1 項第3 款之罪，最高法院79年台上字第5253
    號及70年台上字第1613號判例參照。查被告乙○○所攜帶附
    表編號1 至3 所示之物，如手持以之揮刺、擊打，客觀上均
    足對人之生命、身體、安全造成威脅而具有危險性，足以作
    為兇器使用，有上揭之物扣案足稽。至於被告乙○○坦承爬
    圍牆進入工廠、及證人蔡壽山證明變電所外圍建有圍牆乙節
    ，該圍牆核屬牆垣，依上開說明，自屬踰越牆垣行為。是核
    被告乙○○所為，係犯刑法第321 條第1 項第2 款、第3 款
    之踰越牆垣、攜帶兇器竊盜罪。至於被告所竊取之電力變流
    器雖未取走，但已拆卸下來置於其實力支配之下，其竊盜所
    為應屬記遂。被告乙○○前因竊盜案件，經本院89年度易字
    第55 04 號判決處有期徒刑8 月確定，並於91年12月20日執
    行完畢，此有臺灣高等法院被告前案記錄表各1 件在卷可查
    ，其受有期徒刑執行完畢後，5 年以內再犯本案有期徒刑以
    上之罪，不論依修正前之刑法第47條，或修正後之刑法第47
    條第1 項之規定，均構成累犯，對被告而言並無有利或不利
    之情形，依94年2 月2 日修正公布後95年7 月1 日施行之刑
    法第2 條第1 項，應逕依修正前之刑法第47條，論以累犯，
    並加重其刑。爰審酌被告乙○○不思努力工作，有多次竊盜
    前科，仍未能記取教訓，一再企圖以不正當手段取得財物，
    侵害他人財產權，犯後否認犯行，態度不佳，惟所竊得物品
    已返還被害人，損害業已減輕等一切情狀，量處如主文所示
    之刑，以資懲儆。
三、扣案如附表編號1 至3 所示之物為被告乙○○所有並供行竊
    之用，業據被告乙○○本院審理時供述明確（見本院95年6
    月19日準備程序筆錄第2 頁），爰依刑法第38條第1 項第2
    款之規定宣告沒收（被告行為後，刑法第38條略作文字修改
    ，然不影響法律效果，故無比較新舊法問題）。
據上論斷，應依刑事訴訟法第299 條第1 項前段，刑法第2 條第
1 項、第321 條第1 項第2 款、第3 款、修正前刑法第47條、第
38條第1 項第2 款，判決如主文。
本案經檢察官黃建銘到庭執行職務。
中    華    民    國    95    年    8     月    31    日
                        刑事第二庭審判長法  官  邱永貴
                                        法  官  高思大
                                        法  官  何佩陵
以上正本證明與原本無異。
如不服本判決，應於判決送達後10日內，向本院提出上訴狀。
中    華    民    國    95    年    8     月    31    日
                                        書記官  張家瑜
附錄本案論罪科刑法條：
刑法第321 條第1 項：犯竊盜罪而有左列情形之一者，處6 月以
上、5 年以下有期徒刑：
一  於夜間侵入住宅或有人居住之建築物、船艦或隱匿其內而犯
    之者。
二  毀越門扇、牆垣或其他安全設備而犯之者。
三  攜帶兇器而犯之者。
四  結夥三人以上而犯之者。
五  乘火災、水災或其他災害之際而犯之者。
六  在車站或埠頭而犯之者。
附 表
編 號
1、梅花板手6支。
2、六角板手9支。
3、活動板手2支。


司法院資訊處製作；財團法人民間司法改革基金會備份。
